# 递延收益的现流处理

提问人：flfnywguh 时间：2013-04-07 11:16:11
1 ，本年从递延收益确认的营业外收入的，在现流附表确认到其他。 2 ，那本年收入的递延收益，在现流附表上是确认到其他？还是经营活动收到的其他 ？

回答人：chenyiwei
个人比较倾向于：收到的补助属于与资产相关的，作为“收到的其他与筹资活动有关的现金”；与收益相关的，作为“收到的其他与经营活动有关的现金”。 无论是与资产相关还是与收益相关的政府补助，计入递延收益后摊销计入营业外收入的金额没有对应的现金流，在现金流量表的补充资料中通过“其他”项目反映；收到与收益相关的政府补助计入递延收益的，该金额也通过补充资料的“其他”项目反映。